【裁判字號】    92,易,2542
【裁判日期】    921211
【裁判案由】    違反電子遊戲場業管理條例
【裁判全文】
臺灣臺中地方法院刑事判決                        九十二年度易字第二五四二號
    公  訴  人  臺灣臺中地方法院檢察署檢察官
    被      告  乙○○  男  二.
右列被告因違反電子遊戲場業管理條例案件，經檢察官聲請以簡易判決處刑（九十二
年度偵字第一八八０三號），本院臺中簡易庭認不宜以簡易判決處刑，簽移本院改用
通常訴訟程序審理後，判決如左：
    主  文
乙○○違反未依電子遊戲場業管理條例規定辦理營利事業登記，不得經營電子遊戲場
業之規定，處拘役肆拾日，如易科罰金，以佰元折算壹日。
扣案之電子遊戲機具「大舞臺」壹臺（含ＩＣ板壹塊）沒收。
    事  實
一、乙○○係設於臺中市南屯區○○○路○段六九０號「紅蘿蔔便利商店」之負責人
    ，明知未依電子遊戲場業管理條例規定辦理電子遊戲場業之營利事業登記，不得
    經營電子遊戲場業，竟於民國九十二年九月十七日起，未依該條例規定辦妥營利
    事業登記，在上址擺設電子遊戲機「大舞臺」一臺，供不特定人把玩，經營電子
    遊戲場業。嗣於九十二年九月二十五日二十三時四十五分許，在上址為警查獲，
    並扣得上開「大舞臺」電子遊戲機一臺。
二、案經臺中市警察局第四分局報告臺灣臺中地方法院檢察署檢察官偵查後聲請簡易
    判決處刑。
    理  由
一、訊據被告乙○○矢口否認有為上揭犯行，且辯稱：伊剛頂下「紅蘿蔔便利商店」
    不久，很多物品包括上開「大舞臺」電子遊戲機一臺均尚未整理，該臺電子遊戲
    機並未對外營業，僅在客人有需要時始開機讓客人免費把玩云云。經查，被告在
    警訊及檢察官訊問時均陳稱：伊有陳列擺設前開「大舞臺」電子遊戲機，供不特
    定人免費遊玩，以開分之方式，但不收費，所以沒獲利等詞，足認被告業已坦承
    確有人把玩過前揭「大舞臺」電子遊戲機之事實，僅係否認有以該項電子遊戲機
    從事營利行為，是被告在本院審理時辯稱：都沒有客人開口說要玩，亦未注意到
    電子遊戲機有無插電，可能是店頂下來後有點亂，還沒有整理到云云，已與其上
    開在警偵訊之辯詞不相一致，自非可採；另本院審酌被告對於「如果客人欲玩電
    子遊戲機，就開分讓他玩」之具體情形，所辯稱：倘客人有看到機臺在那邊，說
    他要玩的話，就會開分讓他玩之詞，實與常理有違，蓋倘無任何標示，何以消費
    者會知道機臺可免費把玩之事，且當客人要求把玩開分時，在常情上，該客人應
    有付費把玩機臺之認知，況被告在警偵訊時均坦承前開「大舞臺」電子遊戲機一
    臺，在警方查獲當時是有插電之情，並證人即查獲警員甲○○在本院審理時證稱
    ：電子遊戲機是擺設在一樓，旁邊有塑膠拉門，當時並沒有關上，機臺有插電，
    但未顯示螢幕等語，而被告對於上開「大舞臺」電子遊戲機何以插電之情事，亦
    未能提出合理之解釋及說明，故被告上述辯詞，核係卸責之詞，並非可採；復有
    「大舞臺」電子遊戲機壹臺（含ＩＣ板一塊）扣案可證，且有員警職務報告書、
    檢察記錄表、現場圖各一份、照片四張、營利事業登記證一張附卷可參，是本件
    事證明確，被告之犯行已堪認定。
二、核被告所為，係違反電子遊戲場業管理條例第十五條之規定，應依同條例第二十
    二條之規定論處。爰審酌被告擺設「大舞臺」電子遊戲機之時間自九十二年九月
    十七日起至同年月二十五日查獲止，經營時間非長，所生危害尚非重大及被告犯
    罪之動機、目的、手段暨其犯後未能坦承犯行、其前未前科等一切情狀，量處如
    主文所示之刑，並諭知易科罰金之折算標準，以示懲儆。扣案之「大舞臺」電子
    遊戲機壹臺（含ＩＣ版一塊），為被告所有供上揭犯罪使用，業據被告供明在卷
    ，併依刑法第三十八條第一項第二款之規定沒收之。
據上論斷，應依刑事訴訟法第四百五十二條、第二百九十九條第一項前段，電子遊戲
場業管理條例第二十二條，刑法第十一條前段、第四十一條第一項前段、第三十八條
第一項第二款，罰金罰鍰提高標準條例第二條，判決如主文。
中    華    民    國      九十二      年       十二      月     十一    日
                                臺灣臺中地方法院刑事第九庭
                                    審判長法  官  曾 佩 琦
                                          法  官  陳 思 成
                                          法  官  楊 曉 惠
右正本證明與原本無異。
如不服本判決，應於判決送達後十日內向本院提出上訴狀，上訴於臺灣高等法院臺中
分院( 須附繕本 )。
                                          書記官
中    華    民    國      九十二      年       十二      月     十五    日
附錄本案論罪科刑法條全文
電子遊戲場業管理條例第十五條、第二十二條：
第十五條：未依本條例規定辦理營利事業登記者，不得經營電子遊戲場業。
第二十二條：違反第十五條規定者，處一年以下有期徒刑、拘役或科或併科新臺幣五
十萬元以上二百五十萬元以下之罰金。


司法院資訊處製作；財團法人民間司法改革基金會備份。
